【裁判字號】    99,易,2402
【裁判日期】    991129
【裁判案由】    恐嚇
【裁判全文】
臺灣臺北地方法院刑事判決              99年度易字第2402號
公  訴  人  臺灣臺北地方法院檢察署檢察官
被      告  林信雄
上列被告因恐嚇案件，經檢察官提起公訴（99年度偵字第13957
號），嗣被告於本院審理中，就被訴事實為有罪之陳述，經本院
裁定改用簡式審判程序，判決如下：
    主  文
林信雄以加害生命、身體之事，恐嚇他人致生危害於安全，處拘
役伍拾玖日，如易科罰金，以新臺幣壹仟元折算壹日。緩刑年
。
    事  實
一、林信雄原係臺北縣政府臨時僱工，擔任臺北縣新店市花園新
    城社區水源管理工作，於民國99年5月14日下午2時許，在臺
    縣新店市○○○路○ 段14號附近工作之際，見該大樓公布欄
    張貼1 紙公告，因其不識字，遂當場要求在旁之鄭明德逐字
    朗讀，聽聞後認該張貼之公告內容影射其工作怠惰，林信雄
    因而心生不滿，即手持農用掃刀，前往位於臺北縣新店市○
    ○○路○段2號之花園新城社區莊朝棟不動產公司辦公室前，
    見陳姻竹與友人黃遠達、王中杰在走廊前聊天，竟基於恐嚇
    之犯意，以加害生命、身體之事，向陳姻竹、黃遠達、王中
    杰恫稱：「是誰去告我水沒有管好，誰告的我就給誰死」、
    「我一定會從他的頭給他砍下去，一定要給他死」等語，並
    持農用掃刀作勢朝陳姻竹頭部揮砍，又走向王中杰，朝王中
    杰旁之鐵欄杆揮砍，以此加害生命、身體之言語及舉動恐嚇
    陳姻竹、黃遠達、王中杰，使渠等心生畏懼，致生危害於渠
    等之安全。
二、案經陳姻竹訴由臺北縣政府警察局新店分局報請臺灣臺北地
    方法院檢察署檢察官偵查起訴。嗣於本院審理中，林信雄就
    被訴事實為有罪之陳述，經裁定改行簡式審判程序。
    理  由
壹、程序方面：
    本件被告林信雄所犯係死刑、無期徒刑、最輕本刑為3 年以
    上有期徒刑以外之罪，其於準備程序中，就前揭被訴事實為
    有罪之陳述，經法官告知簡式審判程序之旨，並聽取其與公
    訴人之意見後，本院認無不得或不宜改依簡式審判程序進行
    之處，爰依刑事訴訟法第273條之1 第1項之規定，裁定本件
    行簡式審判程序，是本件之證據調查，依刑事訴訟法第273
    條之2規定，不受同法第159條第1項、第161條之2、第161條
    之3 、第163條之1及第164條至第170條規定之限制，先予敘
    明。
貳、實體方面：
一、訊據被告林信雄對於上揭犯罪事實均坦承不諱（見本院卷第
    19頁反面），核與告訴人陳姻竹於警詢時及檢察官偵查中之
    指訴相符（詳偵查卷第7頁至第11頁、第35頁至第36頁），
    並經證人即被害人黃遠達、王中杰迭於警詢中及偵訊時證述
    明確（參偵查卷第12頁至第19頁、第36頁至第37頁），且有
    現場照片、花園新城水質惡化公附卷可稽（見偵查卷第30頁
    至第31頁），是被告上開任意性自白，核與事實相符，應堪
    採信。本案事證明確，被告犯行堪以認定，應予依法論科。
二、核被告所為，係犯刑法第305 條以加害生命、身體之事，恐
    嚇他人致生危害於安全。被告前揭恐嚇行為，雖被害人有3
    位，惟被告係基於單一恐嚇目的接續為之，實施過程在時間
    、空間上，具有緊密不可分之部分等同關係，為避免過度評
    價，應認係出於一行為所致，是被告以一行為，同時恐嚇告
    訴人陳姻竹、被害人黃遠達、王中杰，應依刑法第55條規定
    ，從一重論以恐嚇危害安全罪一罪。爰審酌被告僅因得知工
    作範圍大樓公布欄張貼之公告內容，即認有影射其工作怠惰
    之意，遂手持農用掃刀前往恐嚇告訴人及被害人等，致告訴
    人陳姻竹受有非輕之心理壓力，本應予以嚴懲，惟念被告犯
    後於本院審理時尚能坦承犯行、非無悔意，且當庭向告訴人
    陳姻竹表示歉意，經告訴人陳姻竹當庭同意給予被告緩刑宣
    告等情（見本院卷第29頁反面），暨衡諸被告年近7 旬、未
    曾受過教育、恐嚇內容及手段、犯罪動機、素行、業遭解雇
    、目前生活狀況不佳等一切情狀，量處如主文所示之刑，並
    諭知易科罰金折算標準，以示懲儆。末查，被告前未曾因故
    意犯罪受有期徒刑以上刑之宣告，此有臺灣高等法院被告前
    案紀錄表在卷足憑（見本院卷第4 頁、第32頁），其一時失
    慮而為本件犯行，犯後尚能自白不諱，並當庭向告訴人陳姻
    竹致歉，則被告經此偵審程序及刑罰宣告之教訓後，當已知
    所警惕，信無再犯之虞，本院斟酌一切情事，認所宣告之刑
    ，以暫不執行為當，爰併予宣告緩刑3 年，以啟自新，兼觀
    後效。至供被告犯本案所用之農用掃刀，無證據證明係被告
    所有，且並未扣案，又非違禁物，為免執行困難，爰不予宣
    告沒收，附此敘明。
據上論斷，應依刑事訴訟法第284條之1、第273條之1第1項、第2
99條第1項前段，刑法第305條、第55條、第41條第1項前段、第7
4條第1項第1款，刑法施行法第1條之1，判決如主文。
本案經檢察官柯木聯到庭執行職務。
中    華    民    國    99    年    11    月    29    日
                        刑事第十庭法  官  周玉琦
以上正本證明與原本無異。
如不服本判決應於收受送達後10日內向本院提出上訴書狀，並應
敘述具體理由；其未敘述上訴理由者，應於上訴期間屆滿後20日
內向本院補提理由書（均須按他造當事人之人數附繕本）「切勿
逕送上級法院」。
中    華    民    國    99    年    11    月    29    日
                                  書記官  謝貽婷
附錄本案論罪科刑法條：
中華民國刑法第305條
（恐嚇危害安全罪）
以加害生命、身體、自由、名譽、財產之事，恐嚇他人致生危害
於安全者，處2年以下有期徒刑、拘役或300元以下罰金。

司法院資訊處製作；財團法人民間司法改革基金會備份。
